臺灣高等法院高雄分院刑事判決　　　　　　　　　九十一年度上易字第一四七三號
　　上　訴　人　臺灣高雄地方法院檢察署檢察官
　　被　　　告　戊○○
右上訴人因被告竊盜案件，不服臺灣高雄地方法院九十一年度易字第八九０號中華民
國九十一年七月三十一日第一審判決（起訴案號：臺灣高雄地方法院檢察署九十一年
度偵字第七八九號、第三三六八號，併辦案號：同署九十一年度偵字第七三一一號、
九三三一號），提起上訴，及移送併案審理（同署：九十一年度偵字第一九００五號
），本院判決如左：
    主  文
原判決撤銷。
戊○○共同連續攜帶兇器竊盜，累犯，處有期徒刑壹年。
    事  實
一、戊○○前有竊盜、公共危險、違反麻醉藥品管理條例及妨害兵役治罪條例等犯罪
    前科，並於民國八十五年間因竊盜、違反麻醉藥品管理條例及妨害兵役治罪條例
    案件，分別經台灣高雄地方法院判處有期徒刑六月、四月及七月確定，並定應執
    行有期徒刑一年四月，於八十六年十月二十九日縮短刑期執行完畢，仍不知悔改
    ，復意圖為自己不法所有，基於竊盜之概括犯意，連續於附表所示之時、地，以
    附表所示之犯罪方法〔其中附表編號一部分係與「許家偉」（另案偵辦）共同基
    於上開竊盜犯意之聯絡而為之，其餘部分餘均為戊○○單獨為之〕，竊得各該被
    害人所有如附表所示之物品得手。嗣經附表編號一「凱悅大樓」保全人員陳松田
    調閱大樓另一監視錄影器；附表編號二、三之丁○○、乙○○分別報警處理，而
    在各該處屋內採得指紋，經送請鑑定發覺係戊○○之指紋；另戊○○則將附表編
    號四所竊得機車之部分零件改裝於其友人廖世民（另由臺灣高雄地方法院審結）
    之車牌號碼ＧＷＯ－５５８機車上使用，並於九十一年七月十四日下午四時四十
    分許，為警在高雄市新興區○○○街一五八號前查獲，始分別查知上情。
二、案經高雄市政府警察局三民第二分局、苓雅分局、新興分局及高雄縣警察局鳳山
    分局報請台灣高雄地方法院檢察署檢察官偵查起訴及移請併案審理。
    理  由
一、被告戊○○經合法傳喚無正當理由而未到庭，惟依其在原審所述，其係坦承確有
    於附表編號二、三所示之時、地，以附表編號二、三所示之犯罪方法，竊得各該
    被害人所有如附表所示之物品等事實不諱，惟矢口否認有何附表編號一之竊盜犯
    行，辯稱：「凱悅大樓」之監視器係「許家偉」所竊取，伊並不知情，亦未參與
    ；另其在偵查中也否認有竊取甲○○之機車，辯稱：沒有幫廖世民修理機車云云
    。經查：
(一)、如附表編號一之事實，業據被告戊○○於警訊時坦認不諱，其供承：於九十年八
    月二十三日凌晨二時四十五分許，伊與「許家偉」前往高雄市○○區○○路六十
    六巷一號「凱悅大樓」找尋友人洪丙得，「許家偉」見該大樓地下室一樓裝設有
    監視器，即提議要竊取該監視器，伊等即先搭乘電梯至該大樓十一樓洪丙得住處
    拿取拆卸工具，再至地下室一樓停車場竊取該部監視器，由伊與「許家偉」將竊
    得之監視器帶走，後由「許家偉」拿走，而於是（二十三）日晚上十一時許，洪
    丙得約伊前去「凱悅大樓」會議室，到達時洪丙得及大樓管理委員多人在場，由
    該大樓人員告訴伊及洪丙得監視器失竊之事，並當場播放另部監視器有錄到伊等
    竊取之畫面，而要求歸還，因竊得之監視器已為「許家偉」取走，並無法聯絡到
    「許家偉」，所以該大樓人員即報警，伊乘眾人不注意時逃走，但伊的皮包乙只
    及香火袋乙只不慎遺留該處等語，核與證人即證人洪丙得於警、偵訊原審審理時
    證述：當（二十三）日被告及「許家偉」二人前來住處找伊，稱機車損壞，要向
    伊借工具，伊即借予他們螺絲起子及老虎鉗各乙支，並陪同他們至地下室一樓，
    因他們叫伊等一下即可修好，並即歸還所借之工具，所以伊即在電梯旁等候，他
    們要離開時伊有見「許家偉」將大樓監視器交予被告放進機車置物箱內，後即由
    被告騎駛機車離去，「許家偉」自行走路離去，當時伊有向他們表示大樓的物品
    不能拆走，監視器係被告及「許家偉」所竊取的等情節大致相符，並經證人即「
    凱悅大樓」人員陳松田、己○○於警訊及偵查時、及證人即「凱悅大樓」人員林
    忠男於警訊時證述屬實，且有現場照片三張及「凱悅大樓」另部監視錄影帶翻拍
    之照片三張附卷可參。
(二)、如附表編號二、三之事實，業據被告於原審審理時供承不諱，核與證人即被害人
    丁○○及乙○○於警訊及原審審理時證述之情節大致相符，並於附表編號二、三
    犯罪地點所採得指紋，經分別送請內政部警政署刑事警察局鑑定結果，「附表編
    號二送鑑可資比對指紋四枚，經輸入電腦比對再由人工確認結果，編號四、五、
    六、二依序與本局檔存戊○○指紋卡之左拇指、左中指、左環指、左小指指紋相
    符」；「附表編號三送鑑現場指紋二枚，析鑑結果，與所附特定對象陳朝欽指紋
    卡之指紋不符，經輸入電腦比對再由人工確認結果，依序與本局檔存戊○○指紋
    卡之左中指、左食指指紋相符」，有內政部警政署刑事警察局九十一年三月二十
    一日刑紋字第○九一○○四六九九五號及九十一年二月二十七日刑紋字第○九一
    ○○三三八三七○號鑑驗書及所附比對論據各乙份附卷可稽，且有現場照片六張
    在卷可按。是被告此部分之自白核與事實相符，堪信為真實。
(三)、如附表編號四所示之事實，則經證人廖世民、張佑如、陳佩穎在偵查中指述被告
    有替廖世民修理機車，且所修理之機車有經更換，查獲後經發現係甲○○之機車
    等情丙確；被告雖表示其不會修機車，唯證人張佑如及陳佩穎均陳述被告幫廖世
    民修機車時，人在機車行工作，以修理機車為生；可見被告所辯係卸責之詞，不
    能採信，其有偷取甲○○之機車可以認定。
(四)、綜上所述，本件事證丙確，被告之竊盜行為可以認定。
二、按螺絲起子及老虎鉗係屬鐵製物品，質地堅硬在客觀上足對人之生命、身體、安
    全構成威脅，具有危險性，俱為兇器；是核被告於附表編號一持螺絲起子及老虎
    鉗竊盜行為，係犯刑法第三百二十一條第一項第三款之加重竊盜罪（公訴人認此
    部分係犯刑法第三百二十條第一項之普通竊盜罪，尚有未洽，起訴法條應予變更
    ）；於附表編號二持螺絲起子破壞門鎖而入內行竊，係犯刑法第三百二十一條第
    一項第二款、第三款之罪；於附表編號三以自備鑰匙開啟門鎖內竊盜，於九十一
    年二月六日晚上六時五十分許（是（二十二）日高雄台南地區之日沒時間為下午
    五時四十八分，有台灣地區日出日沒時刻表在卷可按），即夜間侵入住宅行竊，
    係犯刑法第三百二十一條第一項第一款之加重竊盜罪；其附表編號四之竊盜行為
    ，係犯刑法第三百二十條第一項之竊盜罪。被告就附表編號一之犯行與「許家偉
    」有犯意聯絡及行為分擔，為共同正犯。被告先後多次竊盜犯行，時間緊接，觸
    犯構成要件相同之罪名，顯係基於概括犯意反覆為之，應依連續犯之規定論以情
    節較重之刑法第三百二十一條第一項第一款之加重竊盜罪，並加重其刑。公訴人
    雖僅就被告如附表編號一之犯行加以起訴，惟其餘被告所為竊盜犯行既與經起訴
    之部分有連續犯之裁判上一罪之關係，已如前述，復經公訴人併案審理，本院自
    得一併予以審判，併此敘丙。又被告前因竊盜、違反麻醉藥品管理條例及妨害兵
    役治罪條例案件，分別經台灣高雄地方法院判處有期徒刑六月、四月及七月確定
    ，並定應執行有期徒刑一年四月，於八十六年十月二十九日縮短刑期執行完畢，
    有台灣高等法院被告全國前案紀錄表及台灣高雄地方法院檢察署刑案資料查註紀
    錄表可按，其於有期徒刑執行完畢後五年以內再犯有期徒刑以上之罪，為累犯，
    依法遞加重其刑。
三、原審予以論罪科刑，固非無見，惟(一)就附表編號四部分未及審理；(二)、就附表編
    號一、二、三部分之竊盜行為，認均係犯刑法第三百二十一條第一項第一、二、
    三款之罪，而未就各罪分別予論斷罪名；(三)附表編號一部分，公訴人係以刑法第
    三百二十條第一項之罪名起訴，原審認係犯刑法第三百二十一條第一項第一、二
    、三款罪（應僅犯第二款之罪），未敘丙變更起訴法條，均有未洽，公訴人上訴
    意旨指摘就附表編號四部分未及審理，係屬不當，為有理由，且原判決另有(二)及
    (三)不當之處，應予撤銷改判。爰審酌被告之品行非佳，正值壯年，不思以正當工
    作賺取金錢，竟貪圖不法利益，而竊取他人財物，犯罪之手段、目的，所得財物
    之價值，及犯後態度等一切情狀，量處如主文所示之刑，以資懲儆。至被告為上
    開附表編號一竊盜犯行，所用之工具螺絲起子及老虎鉗各乙支，為被告向證人洪
    丙得所借得，並非被告所有之物，業據被告供述及證人洪丙得證述在卷；又供犯
    罪（附表編號二、三）所用之螺絲起子乙支及鑰匙乙支，並未扣案，且已為被告
    所棄置，亦據被告供丙在卷，為免日後執行困難，爰均不另為沒收之諭知，併此
    敘丙。
四、被告經合法傳喚，無正當理由不到庭，爰不待其陳述逕行判決。
據上論結，應依刑事訴訟法第三百七十一條、第三百六十九條第一項前段、第三百六
十四條、第二百九十九條第一項前段、第三百條、刑法第二十八條、第五十六條、第
三百二十一條第一項第一款、第四十七條，判決如主文。
本案經檢察官邱榮藏到庭執行職務。
中    華    民    國      九十一      年      十二      月     十七   日
                              臺灣高等法院高雄分院刑事第二庭
                                  審判長法官  林正雄
                                        法官  黃壽燕
                                        法官  黃仁松
右正本證丙與原本無異。
不得上訴。
              法院書記官  呂丙燕
中    華    民    國      九十一      年      十二      月    十七    日
附錄：本判決論罪科刑法條：
刑法第三百二十一條第一項：
  犯竊盜罪而有左列情形之一者，處六月以上五年以下有期徒刑：
  一、於夜間侵入住宅或有人居住之建築物、船艦，或隱匿其內而犯之者。
  二、毀越門扇、牆垣或其他安全設備而犯之者。
  三、攜帶兇器而犯之者。
  四、結夥三人以上而犯之者。
  五、乘火災、水災或其他災害之際而犯之者。
  六、在車站或埠頭而犯之者。
附表：
┌──┬───┬─────┬─────┬──────┬─────┬───┐
│編號│行為人│犯罪  時間│犯罪  地點│犯 罪 方 法 │ 所得物品 │被害人│
├──┼───┼─────┼─────┼──────┼─────┼───┤
│一  │戊○○│九十年八月│高雄市三民│利用前去凱悅│監視器乙組│凱悅大│
│    │「許家│二十三日凌│區○○路六│大樓尋找其友│          │樓管理│
│    │偉」  │晨二時四十│十六巷一號│人洪丙得之機│          │委員會│
│    │      │六許      │「凱悅大樓│會，共同持向│          │      │
│    │      │          │」地下一樓│不知情之洪丙│          │      │
│    │      │          │停車場    │得所借得，客│          │      │
│    │      │          │          │觀上可供凶器│          │      │
│    │      │          │          │使用之螺絲起│          │      │
│    │      │          │          │子及老虎鉗各│          │      │
│    │      │          │          │壹支行竊。  │          │      │
├──┼───┼─────┼─────┼──────┼─────┼───┤
│二  │戊○○│九十一年二│高雄市苓雅│由戊○○以其│攝錄影機乙│乙○○│
│    │      │月初某日白│區○○路五│所有客觀上可│台。      │      │
│    │      │天        │十二號五樓│供兇器使用之│          │      │
│    │      │          │          │螺絲起子乙支│          │      │
│    │      │          │          │，破壞門鎖入│          │      │
│    │      │          │          │內而竊盜。  │          │      │
├──┼───┼─────┼─────┼──────┼─────┼───┤
│三  │戊○○│九十一年二│高雄縣鳳山│於夜間以自備│金項鍊三條│丁○○│
│    │      │月六日晚上│市○○○路│鑰匙開啟門鎖│、金手鍊三│      │
│    │      │六時五十分│一五二巷三│後，侵入有人│條、手錶四│      │
│    │      │許        │之四號三樓│居住之住宅行│只及男用戒│      │
│    │      │          │          │竊。        │指一只。  │      │
├──┼───┼─────┼─────┼──────┼─────┼───┤
│四  │戊○○│九十一年一│高雄市苓雅│不詳        │車牌號碼Ｋ│甲○○│
│    │      │月二十九日│區○○○路│            │Ｅ９－８６│      │
│    │      │上午七時許│二巷八弄九│            │９機車一部│      │
│    │      │          │號前      │            │          │      │
└──┴───┴─────┴─────┴──────┴─────┴───┘
